【裁判字號】    99,訴,1129
【裁判日期】    990720
【裁判案由】    毒品危害防制條例
【裁判全文】
臺灣臺中地方法院刑事判決              99年度訴字第1129號
公  訴  人  臺灣臺中地方法院檢察署檢察官
被      告  乙○○
上列被告因違反毒品危害防制條例案件，經檢察官提起公訴（99
年度毒偵字第922號），因被告於準備程序中就犯罪事實為有罪
陳述，經本院合議庭裁定由受命法官獨任進行簡式審判程序審理
，判決如下：
    主    文
乙○○施用第一級毒品，累犯，處有期徒刑壹年；又施用第二級
毒品，累犯，處有期徒刑伍月；應執行有期徒刑壹年參月。
    犯罪事實
一、乙○○前於民國92年間因施用毒品案件，經本院裁定送觀察
    、勒戒，認無繼續施用毒品之傾向，於92年10月29日釋放，
    並經臺灣臺中地方法院檢察署檢察官以以92年度毒偵字第29
    70號為不起訴處分確定，惟其於上開觀察、勒戒執行完畢釋
    放後5年內之94年間，又因施用毒品案件，經本院以96年度
    訴字第132號判決判處有期徒刑1年確定（下稱第案），又
    因施用毒品案件，經本院分別以96年度中簡字第432號、96
    年度訴字第1207號判決分別判處有期徒刑3月（下稱第案
    ）、1年8月（下稱第案）確定；另因詐欺案件，經臺灣臺
    南地方法院以96年度簡字第4294號判決判處有期徒刑6月，
    減為有期徒刑3月（下稱第案）確定，嗣逢減刑條例施行
    ，上開第、案件分別減為有期徒刑6月、1月又15日後，
    與第案合併定應執行刑有期徒刑8月15日確定，另第案
    亦減刑為有期徒刑10月確定，經與上開案件接續執行，於97
    年10月2日縮短刑期執行完畢。
二、詎猶不知戒絕毒癮，復基於施用第一級毒品海洛因及第二級
    毒品甲基安非他命之犯意，於99年1月5日18時20分許為警採
    尿往前回溯96小時內之某時（不含當日為警查獲至採尿之期
    間），在臺中縣太平市○○路1165巷32弄5號住處，以針筒
    注射之方式，施用第一級毒品海洛因1次；另於同年1月3日
    19時許，在臺中縣太平市○○路1478巷27號住處，以將甲基
    安非他命置於吸食器內燒烤後吸其煙霧之方式，施用第二級
    毒品甲基安非他命1次。嗣經警徵得其同意於99年1月5日18
    時20分許採其尿液送驗，結果呈甲基安非他命、安非他命、
    可待因及嗎啡陽性反應，始查悉上情。
三、案經臺中市警察局第三分局報告臺灣臺中地方法院檢察署檢
    察官偵查起訴。
    理    由
一、上開事實，業據被告乙○○於本院準備程序及審理時均坦承
    不諱（見本院99年7月13日準備程序筆錄、審判筆錄），且
    其於上開時間經警採集尿液送驗結果，確呈安非他命、甲基
    安非他命、可待因及嗎啡陽性反應，有臺中市警察局第三分
    局代號與真實姓名對照表、中山醫學大學附設醫院檢驗科藥
    物檢測中心尿液檢驗報告各1份附卷可稽。再者，被告前於
    92年間因施用毒品案件，經本院裁定送觀察、勒戒，認無繼
    續施用毒品之傾向，於92年10月29日釋放，並經臺灣臺中地
    方法院檢察署檢察官以以92年度毒偵字第2970號為不起訴處
    分確定，惟其於上開觀察、勒戒執行完畢釋放後5年內之95
    年間，又因施用毒品案件，經本院以96年度訴字第132號判
    決判處有期徒刑1年確定等情，有臺灣高等法院被告前案紀
    錄表1份在卷可查，是被告於92年10月29日觀察、勒戒執行
    完畢後至本案之施用毒品犯行，雖已逾5 年，然其於上述觀
    察、勒戒執行完畢後5年內仍有上開施用毒品犯行，並因此
    經判處罪刑確定，業如前述，即無重行再予觀察勒戒之必要
    ，應逕由公訴人予以起訴（最高法院95年度台非字第59號判
    決、95年度台上字第1071號判決及同院95年第7次刑事庭會
    議決議、97年度5次刑事庭會議決議參照）。從而，本案事
    證已明，被告上開犯行均堪予認定。
二、核被告乙○○所為，係犯毒品危害防制條例第10條第1項、
    第2項之施用第一級毒品、第二級毒品罪。被告施用前持有
    海洛因及甲基安非他命之低度行為，均應為其施用海洛因及
    甲基安非他命之高度行為所吸收，不另論罪。被告所犯上開
    施用第一級毒品、施用第二級毒品罪，犯意各別，行為互殊
    ，犯罪構成要件不同，應予分論併罰。又被告有如事實欄一
    所示之有期徒刑執行完畢情形，有卷附臺灣高等法院被告前
    案紀錄表可按，其於5年以內故意再犯本案有期徒刑以上之
    罪，均為累犯，均應依刑法第47條第1項規定加重其刑。爰
    審酌被告前經觀察勒戒之處遇，猶未能戒除毒癮，迭次違犯
    施用毒品罪(參上開前案紀錄表)，顯已深溺毒品，無視毒品
    對健康之戕害及法律杜絕毒品之禁令，惟衡酌施用毒品係屬
    自戕行為，被告犯罪手段尚屬平和，亦未因而危害他人，所
    生損害尚非鉅大，及被告犯後坦承犯行，態度尚佳，暨施用
    毒品者均有相當程度之成癮性及心理依賴，其犯罪心態與一
    般刑事犯罪之本質不同，應側重適當之醫學治療及心理矯治
    為宜等一切情狀，分別量處如主文所示之刑，並定應執行之
    刑，以示懲儆。
據上論斷，應依刑事訴訟法第273條之 1第1項、第299條第1項前
段，毒品危害防制條例第10條第1項、第2項，刑法第11條前段、
、第47條第1項、第51條第5款，判決如主文。
本案經檢察官甲○○到庭執行職務。
中    華    民    國    99    年     7    月    20    日
                  刑事第七庭    法  官  林美玲
以上正本證明與原本無異。
如不服本判決應於收受判決後10日內向本院提出上訴書狀，並應
敘述具體理由；其未敘述上訴理由者，應於上訴期間屆滿後20日
內向本院補提理由書（均須按他造當事人之人數附繕本）「切勿
逕送上級法院」。
                                書記官  黃珮華
中    華    民    國    99    年    7     月    20    日

司法院資訊處製作；財團法人民間司法改革基金會備份。
